臺灣嘉義地方法院刑事判決　　　　　　　　　　　　　九十三年度訴字第四二三號
　　公　訴　人　臺灣嘉義地方法院檢察署檢察官
　　被　　　告　乙○○
右列被告因違反電業法等案件，經檢察官提起公訴（九十三年度偵字第二三六七號）
，本院判決如左：
    主  文
乙○○共同損壞公務員職務上委託第三人掌管之文書，處有期徒刑陸月，如易科罰金
，以佰元折算壹日。
    事  實
一、乙○○為圖節省電費支出，竟與不詳姓名、年籍成年人共同基於損壞公務員委託
    第三人掌管之文書之犯意及竊電之概括犯意聯絡，於民國九十二年四月間某日，
    在嘉義縣朴子市○○○段八六號處，由該不詳姓名、年籍成年人將臺灣電力公司
    所有委託由用電戶乙○○保管使用電錶之封印鎖剪斷、破壞經濟部中央標準局（
    八十八年改制為經濟部標準檢驗局）製作之「同」字號鉛封、鬆脫電壓接續鉤，
    使電錶圓盤停止運轉而無法計算，以此方式自九十二年四月間某日至九十三年三
    月底止，連續竊取臺灣電力公司所有之電力二○八點二安培，計價值新臺幣四十
    八萬一千四百四十九元，嗣於九十三年三月三十一日上午九時三十分許，為臺灣
    電力公司嘉義營業區稽查人員甲○○會同警方循線查獲。
二、案經嘉義縣警察局朴子分局報請臺灣嘉義地方法院檢察署檢察官偵查起訴。
    理  由
一、訊據被告乙○○矢口否認有以前揭方式竊電使用犯行，辯稱：沒有用電，電錶可
    能遭雷擊損壞，伊有叫水電工修理，電壓接續鉤可能雷擊脫落，後來忘記向電力
    公司申請停用電錶，伊不懂電錶不可能竊電云云。惟查：
  (一)被告前揭犯行，業經被告坦承：電錶係伊所申請使用，對電不內行，是找水電工
    人來做等語，並經告訴代理人甲○○指訴：被告先將電錶的封印鎖剪斷並鬆脫電
    壓接續鉤，致使電錶圓盤停止不轉，無法記度等語在卷，且證人即承辦警員宋修
    文、侯英旭亦於偵查中證述至現場勘查、拍照屬實，有臺灣電力公司用電實地調
    查書及照片三十六幀在卷，及臺灣電力公司所有電錶一具、封印鎖一具扣案可證
    。現場勘查時，電錶封印鎖遭剪斷、電壓接續鉤鬆脫，電錶圓盤停止運轉有電流
    無法計算之事實，亦有前揭電壓接續鉤鬆脫及實測電流分別為六八點八、七○點
    四及六九共二○八點二安培之照片在卷可參，而被告所使用電錶於九十二年四月
    至九十三年三月間之電錶用電均顯示零度，經實測電流換算被告竊電計價值新臺
    幣四十八萬一千四百四十九元等情，亦有用電基本資料及追償電費計算單各一份
    在卷可佐，被告與不詳姓名、年籍成年人基於共同犯意聯絡，以剪斷封印鎖使電
    壓接續鉤鬆脫方式竊電使用之犯行，堪予認定。
  (二)被告雖以前揭情詞置辯，然被告於偵查中及本院審理時自承：飼養甲魚之魚塭，
    係使用前揭嘉義縣朴子市○○○段八六號電錶計費，且照片中之魚塭確係飼養甲
    魚，冷凍設備有在使用等語在卷，而經告訴代理人會同員警至現場勘查，被告飼
    養甲魚魚塭有水車設施、冷凍櫃亦有通電使用等情，亦經告訴代理人指訴，並有
    前揭照片在卷可佐，則以被告明知前揭處所有使用電力，竟自九十二年四月至九
    十三年三月長達年餘期間，均未向臺灣電力公司反映亦未繳交電費，且參諸偵查
    卷附照片所示現場電路設施分佈、私接電纜線延伸至魚塭、魚塭所用水車設備及
    冷凍櫃使用情形，現場實測電流所接電路確係供被告前揭處所使用，被告顯有竊
    電之犯意及犯行無疑，被告空言電錶遭雷擊且未用電，忘記申請停用電錶云云，
    均係飾卸之詞，無足採憑。
二、按臺灣電力公司在用戶電錶及包覆電錶之錶箱上裝置之封印鎖，用以證明為臺灣
    電力公司所加封，且上開電錶係屬度量衡計，其上亦裝置有經濟部中央標準局（
    八十八年改制為經濟部標準檢驗局）所為之「同」字號鉛封，用以證明該電錶之
    計量器符合國家標準，核與刑法第二百二十條第一項所稱足以為表示其用意之證
    明相當，應以文書論，且為臺灣電力公司及經濟部該單位承辦是項業務之公務人
    員委託用戶掌管之文書，被告損壞電錶上之封印鎖，鬆脫電壓接續鉤，致電錶計
    度停止運轉而無法計算，竊電使用，核其所為，係犯刑法第一百三十八條、第二
    百二十條第一項之損壞公務員委託第三人掌管之文書罪及電業法第一百零六條第
    三款之竊電罪。被告與該姓名、年籍不詳之成年人，就上開犯行有犯意聯絡及行
    為分擔，均為共同正犯。被告先後多次竊電行為，時間緊接，且觸犯構成要件相
    同之罪，顯係基於概括犯意為之，為連續犯，應依刑法第五十六條規定，論以一
    罪，並加重其刑。被告所犯上開二罪間有方法目的之牽連關係，應從較重之損壞
    公務員委託第三人掌管之文書罪處斷。爰審酌被告智識程度及獨居之生活狀況，
    其竊電犯行所致臺灣電力公司之具體損害，暨犯後否認犯行，飾詞卸責之態度等
    一切情狀，量處如主文所示之刑，並諭知易科罰金之折算標準，以示懲儆。
據上論斷，應依刑事訴訟法第二百九十九條第一項前段，電業法第一百零六條第三款
，刑法第十一條前段、第二十八條、第五十六條、第一百三十八條、第二百二十條第
一項、第五十五條、第四十一條第一項前段，罰金罰鍰提高標準條例第一條前段、第
二條，判決如主文。
本案經檢察官廖素琪到庭執行職務。
中      華      民      國    九十三    年     十一     月    二十五    日
                              臺灣嘉義地方法院刑事第三庭
                                  審判長法官  沈  福  財
                                        法官  卓  春  慧
                                        法官  陳  端  宜
右正本證明與原本無異。
如不服本判決，應於判決送達後十日內向本院提出上訴狀( 應附繕本 )。告訴人或被
害人如對於本判決不服者，應具備理由請求檢察官上訴，其上訴期間之計算係以檢察
官收受判決正本之日期為準。
中      華      民      國    九十三    年     十一     月    二十五    日
                書記官  李  佳  惠
附錄論罪科刑法條
刑法第一百三十八條：
毀棄、損壞或隱匿公務員職務上掌管或委託第三人掌管之文書、圖畫、物品，或致令
不堪用者，處五年以下有期徒刑。
電業法第一百零六條第三款：
有左列行為之一者為竊電，處五年以下有期徒刑、拘役或五百元以下罰金：
三、損壞或改變電度表、無效電力計、其他計電器之構造，或以其他方法使其失效不
    準者。
